【裁判字號】    98,毒抗,393
【裁判日期】    981009
【裁判案由】    毒品危害防制條例
【裁判全文】
臺灣高等法院刑事裁定                 98年度毒抗字第393號
抗  告  人
即  被  告  甲○○
上列抗告人因違反毒品危害防制條例案件，不服臺灣桃園地方法
院中華民國98年9月8 日裁定（98年度毒聲字第886號），提起抗
告，本院裁定如下：
    主  文
抗告駁回。
    理  由
一、原裁定意旨略以：抗告人即被告甲○○基於施用第二級毒品
    MDMA（即俗稱之搖頭丸）之犯意，於民國98年8月1日為警採
    尿時起回溯96小時內某時，在臺灣地區某不詳處所，施用第
    二級毒品MDMA1 次，經送請臺灣檢驗科技股份有限公司以酵
    素免疫分析法（EIA）初驗及氣相層析質譜儀法（GC/MS）複
    驗鑑定結果，發現確有MDMA類之陽性反應，有該公司98年8
    月18日出具報告編號UL/2009/80124號之濫用藥物檢驗報告1
    份存卷可稽，堪認被告確有施用第二級毒品MDMA之犯行，爰
    依毒品危害防制條例第20條第1 項規定，裁定被告送勒戒處
    所觀察、勒戒等語。
二、抗告意旨略以：被告當日參加朋友生日，當時只喝桌上酒杯
    裡的酒，未施用毒品，不知為何會驗出被告尿液中含有毒品
    的反應。又被告來自單親家庭，若執行觀察、勒戒，不但家
    中經濟將頓失依靠，且生病的家母亦無人照料，懇請鈞院明
    察等語。
三、經查：
(一)被告雖否認施用第二級毒品MDMA，惟依一般醫學之研究，施
    用MDMA者其於尿液中排出之最長時限約為1至4天，此有行政
    院衛生署管制藥品管理局91年10月3 日管檢字第110436號函
    附卷可參。本件被告於98年8月1日凌晨2 時25分許為警查獲
    後所採集之尿液，經以氣相層析質譜儀分析法（GC－MS法）
    檢驗結果，確呈現MDMA類藥物陽性反應等情，有臺灣檢驗公
    司濫用藥物尿液檢驗報告1 紙卷可稽，且該尿液（尿液檢體
    編號：E-980997）確係被告為警查獲後所親自排放採集無訛
    一節，亦有桃園縣警察局中壢分局尿液暨毒品檢體真實姓名
    與編號對照表及檢體檢監管紀錄表在卷可稽。準此，被告於
    98年8月1日為警採尿時起回溯96小時內某時，在臺灣地區某
    不詳處所，施用第二級毒品MDMA1 次之事實，堪以認定。被
    告所辯，自不足採信。
(二)原審依據毒品危害防制條例第20條第1 項及觀察勒戒處分執
    行條例第3條第1項，裁定被告應送勒戒處所觀察、勒戒，經
    核尚無違誤。抗告人恣意以前詞指摘原裁定違誤而提起抗告
    ，要無理由，應予駁回。
四、據上論斷，應依刑事訴訟法第412條，裁定如主文。
中    華    民    國    98    年    10    月     9    日
                  刑事第二庭審判長法  官  洪光燦
                                  法  官  宋明蒼
                                  法  官  李麗玲
以上正本證明與原本無異。
不得抗告。
                                  書記官  廖婷璇
中    華    民    國    98    年    10    月    12    日


司法院資訊處製作；財團法人民間司法改革基金會備份。
